# 请教陈版：票据贴现现金流列示问题

提问人：跨度防护 时间：2019-02-10 20:50:02
票据贴现收到的款项应计入销售收现；支付的贴现息计入 “分配股利、利润或偿付利息所支付的现金”，可以这样理解吗？

回答人：chenyiwei
如果票据贴现满足终止确认条件，可以这样处理。不满足终止确认条件的，收到的贴现款应列入 “借款收到的现金”。

提问人：跨度防护 时间：2019-02-11 15:14:32
陈版，满足终止确认条件，支付的贴现息计入 “分配股利、利润或偿付利息所支付的现金”，而非 “支付其他与筹资”，对吗？

回答人：chenyiwei
如果满足终止确认条件，则票据贴现不作为筹资活动，所以应列入 “支付的其他与经营活动有关的现金”。